【裁判字號】    94,簡上,83
【裁判日期】    950704
【裁判案由】    竊盜
【裁判全文】
臺灣士林地方法院刑事判決              94年度簡上字第83號
上  訴  人  臺灣士林地方法院檢察署檢察官
被      告  甲○○
                      1
                    現另案於臺灣台北監獄執行中
上列上訴人因被告竊盜案件，不服本院民國94年4 月29日94年度
士簡字第373 號第一審刑事簡易判決（聲請簡易判決處刑案號：
臺灣士林地方法院檢察署94年度速偵字第94號），提起上訴，本
院依通常程序為第一審判決如下：
    主  文
原判決撤銷。
本件免訴。
    理  由
一、聲請意旨略以：被告甲○○於民國（以下同）94年3 月24日
    下午4 時30分許，在臺北縣淡水鎮○○路27號「家樂福賣場
    」內，基於為自己不法所有意圖，徒手竊取陳列於貨架上之
    DVD 影片7 片 (「反恐任務」1 片、「巴黎戀人」1 片、「
    功夫」5 片，共值新臺幣5762元），得手後分別藏放於自己
    隨身攜帶之手提袋內及衣服外套內，隨即至結帳櫃臺處僅就
    所選購之泡麵、垃圾桶結帳後，於離開之際，即為賣場安全
    課課長丙○○當場發現，並報警處理，因認被告涉犯刑法第
    320 條第1 項之竊盜罪嫌云云。
二、按案件曾經判決確定者，應諭知免訴之判決，刑事訴訟法第
    302 條第1 款定有明文。又訴訟上所謂一事不再理之原則，
    關於實質上一罪或裁判上一罪，亦均有其適用，最高法院60
    年臺非字第77號著有判例。
三、經查：
 1、被告甲○○曾被訴於94年7 月17日上午11時40分許，在臺北
    市中山區○○○路12號新光三越百貨公司9 樓「法雅客」專
    櫃，趁店員楊佳蓉疏於注意之際，竊取「天才小釣手」DVD
    光碟2 套之犯行，業經台灣台北地方法院檢察署檢察官以94
    年度速偵字第329 號聲請簡易判決處刑，嗣經台灣台北地方
    法院以94年度簡字第3240號，於94年12月28日判處被告竊盜
    罪有期徒刑3 月，並於95年2 月3 日確定在案，有該案聲請
    簡易判決處刑書、簡易判決書、前案明細資料各一份在卷足
    憑。
 2、被告行為後，刑法第56條連續犯之規定，業於94年1 月7 日
    修正公布刪除，並於95年7 月1 日施行，則被告之犯行，因
    行為後新法業已刪除連續犯之規定，此刪除雖非犯罪構成要
    件之變更，但顯已影響行為人刑罰之法律效果，自屬法律有
    變更，依新法第2 條第1 項規定，比較新、舊法結果，仍應
    適用較有利於被告之行為時法律即舊法論以連續犯（最高法
    院95年第8 次刑事庭會議決議參照）。是被告上揭二次竊盜
    犯行，時間緊接，所犯構成要件相同之罪名，顯係出於概括
    之犯意為之，為連續犯，屬裁判上一罪，揆諸前揭說明，本
    件既曾經判決確定，爰不經言詞辯論，逕為諭知免訴之判決
    。
 3、上訴意旨，認被告除犯本件竊盜犯行外，復基於竊盜之概括
    犯意，於94年5 月3 日下午6 時許，在台北市○○市○○路
    39號，竊取乙○○所管有之「巴黎戀人」等4 套DVD 光碟之
    犯行，與本案有連續犯裁判上一罪之關係，然原審判決未及
    審酌，並就此指摘原判決不當，求予撤銷改判云云，雖無理
    由，然原審判決已有可議，自應由本院將原判決撤銷，另為
    諭知免訴之判決。另簡易案件之上訴由地方法院管轄之第二
    審合議庭辦理，如認應為免訴判決之諭知，係屬刑事訴訟法
    第451 條之1 第4 項但書第3 款之情形，應依同法第452 條
    之規定，逕依第一審通常程序為免訴判決之諭知，附此敘明
    。
 4、台灣板橋地方法院檢察署94年度偵字第8015號，無法併案，
    退回台灣板橋地方法院檢察署。
據上論斷，應依刑事訴訟法第455 條之1 第1 項、第3 項、第
369 條第1 項前段、第452 條、第302 條第1 款、第307 條，刑
法第2 條第1 項，修正前刑法第56條，判決如主文。
中    華    民    國    95    年    7     月    4     日
                  刑事第二庭審判長法  官  林清吉
                                  法  官  馬傲霜
                                  法  官  張國棟
以上正本證明與原本無異。
如不服本判決應於送達後10日內向本院提出上訴狀
                                  書記官  陳如玲
中    華    民    國    95    年    7     月    10    日


司法院資訊處製作；財團法人民間司法改革基金會備份。
